【裁判字號】    97,易,59
【裁判日期】    971104
【裁判案由】    竊盜
【裁判全文】
臺灣澎湖地方法院刑事判決                97年度易字第59號
公  訴  人  臺灣澎湖地方法院檢察署檢察官
被      告  甲○○
指定辯護人  馬陳棠  律師
上列被告因竊盜案件，經檢察官提起公訴（97年度偵字第723 號
）後，聲請改依協商程序而為判決，本院判決如下：
    主  文
甲○○連續攜帶凶器、逾越安全設備而於夜間侵入住宅竊盜，累
犯，處有期徒刑拾月。
    事實及理由
一、本件犯罪事實、證據及應適用法條，均引用附件起訴書之記
    載。
二、本件經檢察官與受辯護人協助之被告於審判外達成協商之合
    意，且被告已認罪，其合意內容為：被告願受科刑範圍為有
    期徒刑10月，並依舊法規定論以連續犯。
三、查被告行為後，刑法業於94年2 月2 日修正公布部分條文，
    並於95年7 月1 日施行。依修正後刑法第2 條第1 項規定：
    「行為後法律有變更者，適用行為時之法律。但行為後之法
    律有利於行為人者，適用最有利於行為人之法律。」，此條
    規定與刑法第1 條罪刑法定主義契合，係規範行為後法律變
    更所生新舊法律比較適用之準據，是刑法第2 條本身雖經修
    正，尚無比較新舊法之問題，應一律適用裁判時之現行刑法
    第2 條，以決定適用之刑罰法律，先予敘明。又本次修正涵
    蓋之範圍甚廣，故比較新舊法時，應就罪刑有關之共犯、牽
    連犯、連續犯、有無累犯加重、自首減輕暨其他法定加減原
    因與加減例等一切情形，綜其全部罪刑之結果而為比較，復
    有最高法院95年5 月23 日 所為之95年度第8 次刑庭會議決
    議可資參照。茲就本案有關之新舊法比較部分，臚列如下：
（一）95年7 月1 日修正施行前之刑法第47條原規定「受有期徒
      刑之執行完畢，5 年以內再犯有期徒刑以上之罪者，為累
      犯，加重本刑至二分之一。」，修正後第47條第1 項乃規
      定為「受徒刑之執行完畢，5 年以內『故意』犯有期徒刑
      以上之罪者，為累犯，加重本刑至二分之一」，本件被告
      曾犯盜匪罪及偽造文書罪，經台灣澎湖地方法院分別判處
      有期徒刑7 年及10月確定，於民國90年8 月7 日假釋出獄
      ，於94年6 月28日假釋縮刑執行完畢，有臺灣高等法院被
      告前案紀錄表在卷可稽，其於上開徒刑執行完畢後5 年內
      ，「故意」再犯本件竊盜罪，無論依修正前或修正後刑法
      ，均為累犯，比較新、舊法結果，新法亦未較有利於被告
      ，故本案關於被告是否構成累犯，自應適用修正前刑法第
      47條之規定。
（二）被告行為後，刑法第56條連續犯之規定，業已修正刪除，
      並於95年7 月1 日施行，則被告之犯行，因行為後新法業
      已刪除連續犯之規定，此刪除雖非犯罪構成要件之變更，
      但顯已影響行為人刑罰之法律效果，自屬法律有變更，依
      新法第2 條第1 項規定，比較新舊法之結果，被告上開竊
      盜之犯行倘予分論併罰，顯較將之以連續犯論以一罪不利
      ，是若該等犯行得依舊法論以連續犯時，自應依刑法第2
      條第1 項前段規定，以舊法規定處斷較為有利於行為人。
 (三）綜上所述，經綜合全部罪刑而為比較之結果，本案應依刑
      法第2 條第1 項前段規定，一體適用修正前即被告行為時
      之刑法，應予敘明。
四、故核被告所為，係犯行為時刑法第321 條第1 項第1 款、第
    2 款、第3 款之夜間攜帶凶器、逾越安全設備侵入住宅之加
    重竊盜罪及刑法第320 條第1 項之竊盜罪，被告先後所為4
    次竊盜犯行之時間緊接，所犯構成要件相同，顯係基於概括
    犯意而為，應依修正前刑法第56條連續犯規定論以一重之刑
    法第321 條第1 項之1 、2 、3 款之夜間攜帶凶器、逾越安
    全設備侵入住宅竊盜罪，並加重其刑。被告曾犯盜匪罪及偽
    造文書罪，經台灣澎湖地方法院分別判處有期徒刑7 年及10
    月確定，於民國90年8 月7 日假釋出獄，於94年6 月28日假
    釋縮刑執行完畢，有臺灣高等法院被告前案紀錄表在卷可稽
    ，其於上開徒刑執行完畢後5 年內，「故意」再犯本件竊盜
    罪，依行為時刑法第47條規定，應論以累犯，並加重其刑。
    此外，本院審酌被告犯罪情節非鉅，犯後坦承犯罪，態度良
    好，被害人受害情形尚輕等一切情狀，認檢察官與被告所為
    上開認罪協商合意內容，於法無不合之處，量刑亦屬適當，
    且無刑事訴訟法第455 條之4 第1 項所列不得認罪協商之情
    形，爰不經言詞辯論，於協商合意範圍內為協商判決。
五、應適用之法條：刑事訴訟法第455 之2 第1 項第1 款、455
    條之4 第2 項、第455 條之8 、第454 條，刑法第2 條第1
    項前段、第321條第1項第1款、第2款、第3款、修正前刑法
    第47條、第56條。
六、本判決除有刑事訴訟法第455條之4第1項第1款、第2款、第4
    款、第6款、第7款所定情形之一，或違反同條第2項規定者
    外，不得上訴。
中    華    民    國    97    年    11    月    4    日
                        刑事庭  法  官  管安露
以上正本係照原本作成。
本判決除有刑事訴訟法第455條之4第1項第1款、第2款、第4款、
第6款、第7款所定情形之一，或違反同條第2項規定者外，不得
上訴。
如有得上訴情形，應於收受判決之翌日起10日內提出上訴狀於本
院（須附繕本）。
中    華    民    國    97    年    11    月    4    日
                                書記官  林德盛
論罪法條：
刑法第321條第1項第1款、第2款、第3款：
犯竊盜罪而有左列情形之一者，處六月以上、五年以下有期徒刑
：
一、於夜間侵入住宅或有人居住之建築物、船艦或隱匿其內而犯
之者。
二、毀越門扇、牆垣或其他安全設備而犯之者。
三、攜帶兇器而犯之者。


司法院資訊處製作；財團法人民間司法改革基金會備份。
